Minutes et répertoires du notaire René DESFORGES, 25 octobre 1684 - 8 octobre 1710 (étude XXXV)
Archives nationales
Minutes et répertoires du notaire René DESFORGES (étude XXXV)
25 octobre 1684 - 8 octobre 1710
MC/ET/XXXV/356 - MC/ET/XXXV/597, MC/RE/XXXV/10
Etude XXXV; Desforges, René
Archives nationales de France
Minutes et répertoires: la loi 2008-696 du 15 juillet 2008 relative aux archives a fixé à 75 ans à compter de la date de l'acte, ou à 25 ans à compter de la date du décès de l'intéressé si ce délai est plus bref, le délai de communication des minutes et répertoires des notaires; ce délai est porté à 100 ans à compter de la date de l'acte si le document se rapporte à un mineur (code du Patrimoine, articles L213-2, 4e d et 5e).
Autres documents de l'étude (dossiers de clients, comptabilité...) :s'agissant d'archives privées, ces documents sont communicables selon les modalités fixées par le déposant ou le donateur.
Certains documents ne sont pas accessibles en raison de leur mauvais état de conservation.
Versement
Accès aux instruments de recherche de tous les notaires de l’étude XXXV
Archives de l'étude XXXV
- Minutes de René DESFORGES, 1634 - 1722; MC/ET/XXXV/356 - MC/ET/XXXV/597
  - Minutes (actes imparfaits). 1646 - 1722, MC/ET/XXXV/356
    Informations complémentaires:
    1646 à 1664: actes passés par-devant Jean Colas.
    1673 à 1688: actes passés par-devant Nicolas II Boindin; - 1684 à 1710: actes passés par-devant René Desforges.
    1711 à 1722: actes passés par-devant Gabriel Mesnil.
    Informations concernant le classement:
    Le niveau inférieur de description, quand il existe, correspond aux minutes d'actes. Toutes les minutes ne sont pas forcément décrites une à une. Les descriptions de ces minutes sont plus ou moins détaillées.
    acte imparfait
  - Minutes. 1684, 25 octobre - 1684, décembre, 25 octobre 1684 - décembre 1684; MC/ET/XXXV/457
  - Minutes. 1685, janvier - 1685, juin, janvier 1685 - juin 1685; MC/ET/XXXV/458
  - Minutes. 1685, juillet - 1685, décembre, juillet 1685 - décembre 1685; MC/ET/XXXV/459
    - Inventaire après décès de Pierre Pavyot, notaire au Châtelet., 28 septembre 1685; MC/ET/XXXV/459
      Origine de l'information:
      Marie-Françoise Limon, Les notaires au Châtelet de Paris sous le règne de Louis XIV, Toulouse, Presses universitaires du Mirail, 1992 [223 actes] (voir contexte dans le Plan d’orientation général - Notaires de Paris, guides thématiques du Minutier).
      Date de création de la notice: 2006
      inventaire après décès; Pavyot, Pierre; notaire
  - Minutes. 1686, MC/ET/XXXV/460
  - Minutes. 1687, MC/ET/XXXV/461
  - Minutes. 1688, MC/ET/XXXV/462
  - Minutes. 1689, MC/ET/XXXV/463
  - Minutes. 1690, janvier - 1690, juin, janvier 1690 - juin 1690; MC/ET/XXXV/464
  - Minutes. 1690, juillet - 1690, décembre, juillet 1690 - décembre 1690; MC/ET/XXXV/465
  - Minutes. 1691, janvier - 1691, avril, janvier 1691 - avril 1691; MC/ET/XXXV/466
  - Minutes. 1691, mai - 1691, août, mai 1691 - août 1691; MC/ET/XXXV/467
    - Inventaire après décès de Claude Lelarge, à la requête de Catherine Imbert, son épouse (page de titre déchirée)., 1612; MC/ET/XXXV/467
      Fichier dit 'général' XVIIe-XVIIIe siècles, par le personnel du Minutier, 1954-1999 ( fichier papier entièrement dématérialisé; voir contexte dans le Plan d’orientation général - Notaires de Paris, guides thématiques du Minutier).
      Date de révision: 2011-2012
      Date de création de la notice: 2010
      inventaire; Lelarge, Claude
    - Inventaire après décès de Catherine Gaillard, à la requête de Jehan Du Doigt, marchand fripier, bourgeois de Paris., 16 juin 1612; MC/ET/XXXV/467
      inventaire; Gaillard, Catherine
    - Inventaire après décès de Raymond Carrière, capitaine de la tour du port de Saintes, à la requête de Marin Constantin, argentier du duc d'Epernon, son exécuteur testamentaire, 1er octobre 1612; MC/ET/XXXV/467
      inventaire; Carrière, Raymond
    - Renonciation par Esprit Madeleine Pocquelin, fille majeure, pensionnaire au couvent des religieuses de la Conception, rue Saint-Honoré, fille unique et héritière de Jean-Baptiste Poquelin de Molière, à la continuation de la communauté qui a existé entre son défunt père et Armande Claire Elisabeth Béjart, sa mère., 30 juin 1691; MC/ET/XXXV/467
      Informations concernant le classement et la cotation du document:
      Voir le complément de la description de l'acte sur l'instrument de recherche numérisé et ressaisi dans son intégralité.
      Madeleine Jurgens et Elisabeth Maxfield-Miller, Cent ans de recherches sur Molière, sur sa famille et sur les comédiens de sa troupe, Paris, Archives nationales, 1963, p. 622 (instrument de recherche imprimé dématérialisé, certaines notices sont plus détaillées dans la version intégrale accessible en ligne par la rubrique 'Autres instruments de recherche', voir contexte dans le Plan d’orientation général - Notaires de Paris, guides thématiques du Minutier).
      ou
      Documents du Minutier central concernant l'histoire littéraire (1650-1700) [2295 actes], par Madeleine Jurgens et Marie-Antoinette Fleury, Paris, Presses universitaires de France, 1960, p. 278 (instrument de recherche imprimé dématérialisé dont la version intégrale est accessible en ligne par la rubrique 'Autres instruments de recherche', voir contexte dans le Plan d’orientation général - Notaires de Paris, guides thématiques du Minutier).
      Date de révision: 2009, 2011, 2015 (Marie-Françoise Limon-Bonnet)
      Date de création de la notice: 2009
      Madeleine Jurgens et Elisabeth Maxfield-Miller, Cent ans de recherches sur Molière, sur sa famille et sur les comédiens de sa troupe, Paris, Archives nationales, 1963, IV-860 p.
      Eudore Soulié, Recherches sur Molière et sur sa famille, Paris, 1863, p. 303-304
  - Minutes. 1691, septembre - 1691, décembre, septembre 1691 - décembre 1691; MC/ET/XXXV/468
  - Minutes. 1692, janvier - 1692, avril, janvier 1692 - avril 1692; MC/ET/XXXV/469
    - Procuration par Esprit Madeleine Pocquelin Molière à Claude Dupré, procureur au Châtelet, demeurant rue de la Grande-Truanderie, pour terminer les contestations formées au sujet des comptes de tutelle et de communauté que lui rendent Isaac François Guérin et Armande Claire Elisabeth Béjart., 6 janvier 1692; MC/ET/XXXV/469
      Date de révision: 2011
      Eudore Soulié, Recherches sur Molière et sur sa famille, Paris, 1863, p. 304-305
  - Minutes. 1692, mai - 1692, juillet, mai 1692 - juillet 1692; MC/ET/XXXV/470
  - Minutes. 1692, août - 1692, décembre, août 1692 - décembre 1692; MC/ET/XXXV/471
  - Minutes. 1693, janvier - 1693, juin, janvier 1693 - juin 1693; MC/ET/XXXV/472
  - Minutes. 1693, juillet - 1693, décembre, juillet 1693 - décembre 1693; MC/ET/XXXV/473
    - Dépôt d'un avis d'arbitrage donné le 9 septembre par François Pillon l'aîné, procureur au Châtelet, sur les contestations existant entre Esprit Madeleine Pocquelin de Molière et Armande Grésinde Claire Elisabeth Béjard., 24 septembre 1693; MC/ET/XXXV/473
      Madeleine Jurgens et Elisabeth Maxfield-Miller, Cent ans de recherches sur Molière, sur sa famille et sur les comédiens de sa troupe, Paris, Archives nationales, 1963, p. 623 (instrument de recherche imprimé dématérialisé, certaines notices sont plus détaillées dans la version intégrale accessible en ligne par la rubrique 'Autres instruments de recherche', voir contexte dans le Plan d’orientation général - Notaires de Paris, guides thématiques du Minutier).
      Date de révision: 2009-2011, 2015 (Marie-Françoise Limon-Bonnet)
      Documents du Minutier central concernant l'histoire littéraire (1650-1700), par Madeleine Jurgens et Marie-Antoinette Fleury. Presses universitaires de France, 1960, XXIII-511 p.
      dépôt de pièces; Molière (1622-1673); Béjart, Armande (1642?-1700); Guérin, Isaac François (1636?-1728); Béjart, Marie-Madeleine Esprit (1665-1723); Pillon, François (l'aîné); acteur; procureur de justice (Ancien Régime)
    - Transaction entre Isaac François Guérin, Armande Grésinde Claire Elisabeth Béjart, demeurant rue de Touraine, d'une part, et Esprit Madeleine Pocquelin de Molière, demeurant rue du Temple, d'autre part, en exécution de l'avis du 9 septembre., 26 septembre 1693 - 3 juillet 1694; MC/ET/XXXV/473
      À la suite: 1694, 3 juillet. Rectification à la précédente transaction.
      accord; Touraine (rue de); Temple (rue du); Molière (1622-1673); Béjart, Armande (1642?-1700); Guérin, Isaac François (1636?-1728); Béjart, Marie-Madeleine Esprit (1665-1723)
  - Minutes. 1694, janvier - 1694, juillet, janvier 1694 - juillet 1694; MC/ET/XXXV/474
  - Minutes. 1694, août - 1694, décembre, août 1694 - décembre 1694; MC/ET/XXXV/475
  - Minutes. 1695, janvier - 1695, février, janvier 1695 - février 1695; MC/ET/XXXV/476
    - Bail pour six ans de la maison sous les piliers des Halles à l'image Saint-Christophe, par Esprit Madeleine Pocquelin de Molière, demeurant rue du Temple et agissant en son nom et pour Jean-Baptiste Pocquelin, bourgeois de Paris, André et Jean-Baptiste Boudet, bourgeois de Paris, ses cousins, à Pierre Gaubert, marchand fripier, demeurant en cette maison, moyennant 750 livres de loyer annuel., 24 janvier 1695; MC/ET/XXXV/476
      À la suite: 1695, 4 février. Ratification par André et Jean-Baptiste Boudet demeurant au cloître Saint-Jacques-de-l'Hôpital.
      Documents du Minutier central concernant l'histoire littéraire (1650-1700) [2295 actes], par Madeleine Jurgens et Marie-Antoinette Fleury, Paris, Presses universitaires de France, 1960, p. 279 (instrument de recherche imprimé dématérialisé dont la version intégrale est accessible en ligne par la rubrique 'Autres instruments de recherche', voir contexte dans le Plan d’orientation général - Notaires de Paris, guides thématiques du Minutier).
      Eudore Soulié, Recherches sur Molière et sur sa famille, Paris, 1863, p. 318
  - Minutes. 1695, mars - 1695, juin, mars 1695 - juin 1695; MC/ET/XXXV/477
  - Minutes. 1695, juillet - 1695, décembre, juillet 1695 - décembre 1695; MC/ET/XXXV/478
  - Minutes. 1696, janvier - 1696, juin, janvier 1696 - juin 1696; MC/ET/XXXV/479
    - Inventaire après décès de Gabriel Le Duc, architecte du roi, à la requête de sa veuve, Marie Hébert, demeurant rue Saint-Denis paroisse Saint-Leu-Saint-Gilles., 26 mai 1696; MC/ET/XXXV/479
      Acte numérisé dans le cadre de l’exposition Dessiner pour bâtir. Le métier d’architecte au XVIIe siècle (Paris, hôtel de Soubise, 2017-2018).
      Date de création de la notice: 2020 (A. Cojannot)
      inventaire après décès; Le Duc, Gabriel; Hébert, Marie; architecte
  - Minutes. 1696, juillet - 1696, décembre, juillet 1696 - décembre 1696; MC/ET/XXXV/480
  - Minutes. 1697, janvier - 1697, juin, janvier 1697 - juin 1697; MC/ET/XXXV/481
  - Minutes. 1697, juillet - 1697, décembre, juillet 1697 - décembre 1697; MC/ET/XXXV/482
  - Minutes. 1698, janvier - 1698, juin, janvier 1698 - juin 1698; MC/ET/XXXV/483
    - ÉCRIVAIN à Paris TORTET (Jean) rue du Verbois § Mariage de Jean TORTET et de Marie PARQUET., 2 février 1698; MC/ET/XXXV/483
      contrat de mariage; Tortet, Jean
    - MENUISIER (Me) à Paris DAVID Louis rue du Grand Heuleu § Mariage en présence de. .., 2 février 1698; MC/ET/XXXV/483
      Artisans XVIIe, par M. Jurgens, M.A. Fleury, R. Gourmelon et le personnel du Minutier central, 1954-1996 (fichier papier entièrement dématérialisé; voir contexte dans le Plan d’orientation général - Notaires de Paris, guides thématiques du Minutier).
      contrat de mariage; David, Louis
    - TORTET (Jean) écrivain à Paris, rue du Verbois § Mariage de Jean TORTET et de Marie PARQUET, fille de défunt Antoine PARQUET, courrier ordinaire. Parmi les témoins: Nicolas GUILBERT, écrivain à Paris, beau-frère de la future épouse., 2 février 1698; MC/ET/XXXV/483
    - DAVID (Louis) maître menuisier demeurant rue du Grand Heuleu § Mariage de Jean TORTET, écrivain à Paris, en présence de. .. son cousin., 2 février 1698; MC/ET/XXXV/483
    - GUILBERT (Nicolas) écrivain demeurant sous les piliers de la Tonnellerie § Mariage de Jean TORTET, écrivain à Paris et de Marie PARQUET, en présence de Nicolas GUILBERT beau-frère de la future épouse., 2 février 1698; MC/ET/XXXV/483
      contrat de mariage; Guilbert, Nicolas
    - ÉCRIVAIN à Paris GUILBERT (Nicolas); sous les piliers de la Tonnellerie § Mariage en présence de Nicolas GUILBERT, 2 février 1698; MC/ET/XXXV/483
    - THOMAS (Gilles) maître peintre à Paris § Mariage de Toussaint MORAINVILLE, étalier boucher, en présence de... ami., 6 février 1698; MC/ET/XXXV/483
      contrat de mariage; Thomas, Gilles
    - PEINTRE (Me) à Paris THOMAS (Gilles) § Mariage en présence de..., 6 février 1698; MC/ET/XXXV/483
      contrat de mariage; Thomas, Gilles; peintre
    - BORDEAUX § Mariage de Philippe LAMARE LE ROCHOIS, commissaire extraordinaire de l'Artillerie et d'Hélène TAUZIN, fille de Pierre TAUZIN, bourgeois de BORDEAUX et d'Hélène JACQUIN, étant ce jour à Paris. Mariage selon la coutume de BORDEAUX, 26 avril 1698; MC/ET/XXXV/483
      contrat de mariage
    - MAUPERTUIS (marquise de) § Mariage de Philippe LAMARE LE ROCHOIS, commissaire extraordinaire de l'Artillerie et d'Hélène TAUZIN, fille de Pierre TAUZIN, bourgeois de Bordeaux, en présence de la marquise de MAUPERTUIS (signé: M.P. DESTOURNELLES MAUPERTUIS), 26 avril 1698; MC/ET/XXXV/483
      contrat de mariage; Maupertuis, marquise de
    - DUBOIS (René) maître doreur à Paris, rue Montmartre § Mariage de .. et de Marie MARGUILLIER, veuve de Martin DURAND, doreur à Paris, fille de Jean MARGUILLIER, maître doreur à Paris et de Michelle OUDINOT. Parmi les témoins: Jean DUBOIS, maître doreur, frère de .., Jacques BONSERGENT, maître doreur, cousin germain de la future épouse., 14 juin 1698; MC/ET/XXXV/483
      contrat de mariage; Dubois, René
    - DOREURS (Maîtres) à Paris § Mariage de René DUBOIS. .. avec Marie MARGUILLIER veuve de Martin DURAND. .., fille de Jean MARGUILLIER. .., en présence de plusieurs. .., 14 juin 1698; MC/ET/XXXV/483
      contrat de mariage; Dubois, René; Marguillier, Marie; Durand, Martin; Marguillier, Jean
    - LAUVRAY (Pierre) marchand tapissier privilégié suivant la Cour et juré mesureur de sel à Paris, Catherine CHAVIGNOT, sa femme, demeurant sous les Piliers des Halles § Mariage de Simon ROBINET, bourgeois de Paris rue Beaubourg et de Marie LAUVRAY, fille et assistée de. .., 15 juin 1698; MC/ET/XXXV/483
      contrat de mariage; Lauvray, Pierre
    - TAPISSIER privilégié suivant la Cour LAUVRAY (Pierre). .. et juré mesureur de sel à Paris, Catherine CHAVIGNOT, sa femme, demeurant sous les Piliers des Halles § Mariage de Marie LAUVRAY, fille de. .., 15 juin 1698; MC/ET/XXXV/483
  - Minutes. 1698, juillet - 1698, décembre, juillet 1698 - décembre 1698; MC/ET/XXXV/484
    - CHRESTIEN (Dominique) maître peintre à Paris demeurant rue Montorgueil et Marie TURQUE, sa femme, auparavant veuve de Martin PARMENTIER, marchand fripier § Mariage de Louis PARMENTIER, bourgeois de Paris assisté de. .., ses beau-père et mère., 31 juillet 1698; MC/ET/XXXV/484
      contrat de mariage; Chrestien, Dominique
    - PEINTRE (Me) à Paris CHRESTIEN (Dominique) rue Montorgueil § Mariage en présence de. .., 31 juillet 1698; MC/ET/XXXV/484
    - FONDEUR de lettres d'imprimerie (marchand et) COT (Jean) § Mariage en présence de Jean COT, 18 août 1698; MC/ET/XXXV/484
      contrat de mariage; Cot, Jean
    - IMPRIMEUR (Me) IZORÉ (Jean) § Mariage en présence de Jean IZORÉ, 18 août 1698; MC/ET/XXXV/484
      contrat de mariage; Izoré, Jean
    - IMPRIMEUR à Paris MARESCHAL (Joseph) rue Montmartre fils de défunts Simon MARESCHAL, maître imprimeur à Châtellerault et de Marie FAISANT. § Mariage de Joseph MARESCHAL et de Marie de FRETTEVILLE., 18 août 1698; MC/ET/XXXV/484
      contrat de mariage; Maréschal, Joseph
    - IZORÉ (Jean) Maître imprimeur § Mariage de Joseph MARESCHAL, Imprimeur rue Montmartre, en présence de Jean IZORÉ, ami., 18 août 1698; MC/ET/XXXV/484
    - COT (Jean) Marchand et fondeur de lettres d'Imprimerie § Mariage de Joseph MARESCHAL, imprimeur à Paris, en présence de Jean COT, ami., 18 août 1698; MC/ET/XXXV/484
    - MARESCHAL (Joseph) Imprimeur à Paris, demeurant rue Montmartre, fils de défunts Simon MARESCHAL, maître imprimeur à Châtellerault et de Marie FAISANT § Mariage de Joseph MARESCHAL et de Marie de FRETTEVILLE. Parmi les témoins: Jean COT, marchand et fondeur de lettres d'imprimerie, Jean IZORE, maître imprimeur, amis communs des parties., 18 août 1698; MC/ET/XXXV/484
      contrat de mariage; Mareschal, Joseph
    - DROUARD (Jacques) maître sculpteur et Marie BRISARD, sa femme § Mariage de Jacques QUILLET, gagne-denier et d'Anne-Catherine FELLAN, maîtresse grainière à Paris, fille de défunt Rémy FELLAN, bourgeois de Paris et de Laurence DROUARD, sa veuve, en présence de..., oncle., 24 août 1698; MC/ET/XXXV/484
      contrat de mariage; Drouard, Jacques
    - SCULPTEUR (Me) DROUARD (Jacques) et Marie BRISARD, sa femme § Mariage en présence de..., 24 août 1698; MC/ET/XXXV/484
    - DEMEUVES (Philippe) maître horloger à Paris § Mariage de Louis-Auguste FLEURY, valet de chambre de Mr Darbaquoy, en présence de. .., ami., 5 octobre 1698; MC/ET/XXXV/484
      contrat de mariage; Demeuves, Philippe
    - HORLOGER (Me) à Paris DEMEUVES (Philippe) § Mariage en présence de. .., 5 octobre 1698; MC/ET/XXXV/484
    - PIGNOT (Claude) maître doreur à Paris § Mariage de Jean-Antoine RIEUX, perruquier à Paris, fils de défunt Jean RIEUX, cordonnier à Pezenas, avec Catherine PIGNOT, fille de défunt .. et de Catherine VALET, demeurant avec sa mère, rue des Arcis., 2 novembre 1698; MC/ET/XXXV/484
      contrat de mariage; Pignot, Claude
    - DOREUR (Me) à Paris PIGNOT (Claude) § Mariage de Catherine PIGNOT, fille de défunt... et de Catherine VALET, veuve de. .., demeurant rue des Arcis., 2 novembre 1698; MC/ET/XXXV/484
      contrat de mariage; Pignot, Claude; Pignot, Catherine; Valet, Catherine
    - BUSOT (Noël) maître maçon à Paris, et Julienne GIRARD, sa femme, demeurant rue Montmartre § Mariage de Jean de PIERPONT, bourgeois de Paris et d'Elisabeth BUSOT, fille de. .., 20 novembre 1698; MC/ET/XXXV/484
      contrat de mariage; Busot, Noël
    - MACON (Me) à Paris BUZOT Noël et Julienne GIRARD, sa femme, rue Montmartre § Mariage d'Elisabeth BUSOT, fille de. .., 20 novembre 1698; MC/ET/XXXV/484
      contrat de mariage; Buzot, Noël; Girard, Julienne
    - SERRURIER (apprentissage) § mise en .. de MARCHAND (Nicolas Joseph) âgé de 18 ans, pour 5 ans avec DUCATEL (Didier) que le nourrit, loge, couche blanchit moyennant 500 livres., 4 mai 1721; MC/ET/XXXV/484
      Artisans XVIIIe siècle, par M. Rambaud et C. Grodecki, 1956-1977 ( fichier papier entièrement dématérialisé; voir contexte dans le Plan d’orientation général - Notaires de Paris, guides thématiques du Minutier).
      contrat d'apprentissage
    - DEVAUX (Charles) Maître Emailleur Rue Saint-Denis § Vente de maison .., 13 juin 1721; MC/ET/XXXV/484
      acte de vente; Devaux, Charles
    - LASAILLY (Nicolas) Maître horloger Place Maubert § Mise en apprentissage du fils de .., 25 juin 1721; MC/ET/XXXV/484
      contrat d'apprentissage; Lasailly, Nicolas
  - Minutes. 1699, janvier - 1699, mai, janvier 1699 - mai 1699; MC/ET/XXXV/485
  - Minutes. 1699, juin - 1699, septembre, juin 1699 - septembre 1699; MC/ET/XXXV/486
    - Inventaire après décès de Jean Gallas, tapissier fripier, hors la porte Saint-Antoine., 6 novembre 1721; MC/ET/XXXV/486
      Histoire de l'art, 1700-1750, études XIII à XXXIX (env. 7.500 actes), par Mireille Rambaud, 1966-1975 (fichier papier entièrement dématérialisé; voir contexte dans le Plan d’orientation général - Notaires de Paris, guides thématiques du Minutier).
      Date de révision: 2010
      Date de création de la notice: 2008
      inventaire après décès; Saint-Antoine (faubourg); Saint-Antoine (porte); Gallas, Jean; tapissier
  - Minutes. 1699, octobre - 1699, décembre, octobre 1699 - décembre 1699; MC/ET/XXXV/487
  - Minutes. 1700, janvier - 1700, mars, janvier 1700 - mars 1700; MC/ET/XXXV/488
    - émailleur (apprentissage) § Contrat pour 5 ans entre Jacques Bautrais, officier du prévôt de l'Ile de France, et Marc Fenettre, maître émailleur, au profit de Jean Bautrais, âgé de 13 ans, fils de Jacques - Logé, nourri et blanchi par son père - Moyennant 9 livres., 2 janvier 1700; MC/ET/XXXV/488
    - Dannequin (Louis) marchand tapissier sous les Piliers de la Tonnellerie § Constitution; 3 actes, 12 janvier 1700; MC/ET/XXXV/488
      constitution de rente; Dannequin, Louis
    - Loiseau (Jean) marchand tapissier rue Coquillière § Constitution; 3 actes, 12 janvier 1700; MC/ET/XXXV/488
      constitution de rente; Loiseau, Jean
    - Le Coursonnier (Jean) maître maçon rue Saint Martin § Enchères, 6 mars 1700; MC/ET/XXXV/488
      Le Coursonnier, Jean
    - Gastineau (Armand Claude) Sculpteur rue Neuve Saint Martin § quittance, 11 mars 1700; MC/ET/XXXV/488
      quittance; Gastineau, Armand Claude
    - Pechott (Michel) maître émailleur rue de la Cossonnerie § Marché, 15 mars 1700; MC/ET/XXXV/488
      marché; Pechott, Michel
    - Asselin (François) marchand tapissier à Paris § Constitution à la veuve de .., 20 mars 1700; MC/ET/XXXV/488
      constitution de rente; Asselin, François
    - De Moura (Martin) marchand joaillier à Paris § Procuration à .., 29 mars 1700; MC/ET/XXXV/488
      procuration; De Moura, Martin
  - Minutes. 1700, avril - 1700, juin, avril 1700 - juin 1700; MC/ET/XXXV/489
    - Grouaiz (Philippe) marchand orfèvre grande rue du Courtille § Inventaire après décès de la femme de .., 17 avril 1700; MC/ET/XXXV/489
      inventaire; Grouaiz, Philippe
    - Simonnet (Simon), maître menuisier, rue du Four § Apprentissage, 28 avril 1700; MC/ET/XXXV/489
      contrat d'apprentissage; Simonnet, Simon
    - Menuisier (apprentissage) § Contrat pour 6 ans entre Jean Lebay, bourgeois de Paris, et Simon Simonneau, maître menuisier, au profit de Charles Certelle, âgé de 15 ans. Logé, nourri et blanchi par son maître. Moyennant 100 livres., 28 avril 1700; MC/ET/XXXV/489
      contrat d'apprentissage; Lebay, Jean; Simonneau, Simon; Certelle, Charles
    - Renouvellement pour six ans du bail de la maison sous les piliers des Halles par Jean-Baptiste Pocquelin, avocat au Parlement, demeurant rue de la Truanderie, par Esprit-Madeleine Pocquelin, demeurant rue du Petit-Lion, et par André et Jean-Baptiste Boudet, bourgeois de Paris, demeurant au faubourg Saint-Honoré, à Pierre Gaubert, marchand fripier, moyennant 900 livres de loyer annuel., 21 mai 1700; MC/ET/XXXV/489
      Eudore Soulié, Recherches sur Molière et sur sa famille, Paris, 1863, p. 319
    - Bonnard (Noel) marchand tapissier à Amiens § transport et quittance, 28 mai 1700; MC/ET/XXXV/489
      quittance; Bonnard, Noel
    - Tasse (Jacques), peintre, à Amiens § transport et quittance, 28 mai 1700; MC/ET/XXXV/489
      quittance; Tasse, Jacques
    - Stradins (Henri) feu, peintre, à Amiens § transport et quittance, 28 mai 1700; MC/ET/XXXV/489
      quittance; Stradins, Henri feue
    - Port-Royal (abbaye royale de) § Donation réciproque des soeurs filles majeures de l'abbaye royale de Port-Royal, 2 juin 1700; MC/ET/XXXV/489
      donation
  - Minutes. 1700, juillet - 1700, décembre, juillet 1700 - décembre 1700; MC/ET/XXXV/490
    - Lauvray (Pierre) marchand tapissier privilégié sous les Piliers des Halles § Constitution, 9 juillet 1700; MC/ET/XXXV/490
      constitution de rente; Lauvray, Pierre
    - Inventaire après décès de François Rigaud, capitaine et gouverneur du château de Creil., 18 août 1700; MC/ET/XXXV/490
      Tapisserie représentant l'histoire de Scipion.
      inventaire après décès; Creil (Oise); Rigaud, François; administrateur; gouverneur
    - Inventaire des biens de défunt Évariste GHERARDY, comédien italien, rue des Trois-Maures., 6 septembre 1700; MC/ET/XXXV/490